---
title: "Report Kesamaan dan Perbedaan Grab dan Google Maps"
subtitle: "Pada kota Binjai, Pematang Siantar, dan Tebing Tinggi"
author: "Market Riset Nutrifood"
date: "28 April 2022"
output: 
  html_document:
    toc: true
    toc_depth: 5
    toc_float: 
        collapsed: false
        smooth_scroll: true
    number_sections: true
    theme: sandstone
    highlight: zenburn
    fig_caption: yes
---

```{r setup, include=FALSE}
knitr::opts_chunk$set(echo = TRUE)

rm(list=ls())
library(dplyr)
library(ggplot2)
library(tidyr)

# ambil function hitung jarak
source("~/NUTRIFOOD Sumut Graber/Reporting/persamaan/hitung jarak.R")

# kita hapus yang paling akhir
bersihin_simi = function(news){
  news = gsub("pematang|tebing","",news)
  news = strsplit(news,split = " ") %>% unlist()
  news = news[-length(news)] %>% paste(collapse = " ")
  return(news)
}

# ambil data asli grab
load("~/NUTRIFOOD Sumut Graber/Reporting/pre processing/grab.rda")
df_grab  = 
  df_grab %>% 
  filter(!grepl("supermarket|mart|specialty",kategori_resto,ignore.case = T)) %>% 
  rowwise() %>% 
  mutate(nama_merchant_clean = bersihin(nama_resto)) %>% 
  ungroup()
nama_merchant = df_grab$nama_merchant_clean %>% unique()

# ambil data hasil pencarian grab di gmaps
load("~/NUTRIFOOD Sumut Graber/Google Maps/Finder/cari cafe sumut/hasil cocok grab gmaps sumut.rda")
simi_simi = 
  simi_simi %>% 
  rename(grab = ig) %>% 
  rowwise() %>% 
  mutate(grab = bersihin_simi(grab)) %>% 
  ungroup() %>% 
  filter(grepl(paste(nama_merchant,collapse = "|"),
               grab))
```

# PENDAHULUAN

## Latar Belakang

Kita sudah mengumpulkan data _merchants_ dari __Grab__ dan __Google Maps__ pada beberapa kota di Sumatera Utara seperti Binjai, Pematang Siantar, dan Tebing Tinggi. _Merchants_ tersebut dikumpulkan dengan cara sebagai berikut:

1. _Grab_ ; _web scrape_ halaman _GrabFood_ tanpa ada _filtering_ sama sekali pada nama _merchant_ dan menu yang dijual. Semua _merchants_ yang ada pada halaman tersebut diambil.
1. _Google Maps_ ; _web scrape_ halaman _Google Maps_ dengan cara mengarahkan ke kota tertentu dan mencari _restaurants nearby_. Tidak dilakukan _filtering_ apapun terhadap nama restoran dan menu. Semua restoran yang ada pada halaman tersebut diambil.

Sekarang bagaimana mencari irisan antar keduanya?

## Tujuan

Mencari _merchants_ yang ada di Grab tapi tidak ada di Google Maps (_vice versa_).

## Metode

Pencocokan dilakukan dengan cara sebagai berikut:

### _Grab_

Semua data _merchants GrabFood_ yang telah dikumpulkan akan dicari kembali ke _Google Maps_. Jika ditemukan, berarti _merchant_ tersebut ada pada kedua _platforms_ digital tersebut. Namun jika _Google Maps_ memberikan _merchant_ lain sebagai hasil pencarian, berarti _merchant_ tersebut tidak ditemukan di _Google Maps_.

```{r,echo=FALSE,fig.cap="Workflow Pencarian Grab",fig.align='center'}
nomnoml::nomnoml("#direction: down
                 [<start>start] -> [input|dbase Grab|N merchant Grab]
                 [input] -> [define|i = 1]
                 [define] -> [<choice>i <= N]
                 [<choice>i <= N] -> F[<end>end]
                 [<choice>i <= N] -> T[cek|merchant Grab i ke Gmaps]
                 [cek] -> [hitung similarity]
                 [hitung similarity] -> [<choice>similar?]
                 [<choice>similar?] -> T [ditemukan]
                 [<choice>similar?] -> F [tidak ditemukan]
                 [ditemukan] -> [save]
                 [tidak ditemukan] -> [save]
                 ")
```

### _Google Maps_

Semua data restoran _Google Maps_ yang telah dikumpulkan akan dicari kembali ke _GrabFood_. Jika ditemukan, berarti restoran tersebut ada pada kedua _platforms_ digital tersebut. Namun jika sebaliknya, maka restoran tersebut tidak ada di _GrabFood_.

```{r,echo=FALSE,fig.cap="Workflow Pencarian Google Maps",fig.align='center'}
nomnoml::nomnoml("#direction: down
                 [<start>start] -> [input|dbase Gmaps|N merchant Gmaps]
                 [input] -> [define|i = 1]
                 [define] -> [<choice>i <= N]
                 [<choice>i <= N] -> F[<end>end]
                 [<choice>i <= N] -> T[cek|merchant Gmaps i ke Grab]
                 [cek] -> [hitung similarity]
                 [hitung similarity] -> [<choice>similar?]
                 [<choice>similar?] -> T [ditemukan]
                 [<choice>similar?] -> F [tidak ditemukan]
                 [ditemukan] -> [save]
                 [tidak ditemukan] -> [save]
                 ")
```

### Metode Pencocokan

Seringkali hasil pencarian _merchant_ atau restoran menghasilkan nama yang sedikit berbeda (atau berbeda sama sekali). Oleh karena itu perlu dilakukan pencocokan antara nama _merchant_ dan restoran yang dicari dengan nama hasil pencarian. Metode pencocokan yang digunakan adalah kombinasi antara [_cosine similarity_](https://en.wikipedia.org/wiki/Cosine_similarity) dan [_jaccard similarity_](https://en.wikipedia.org/wiki/Jaccard_index).

# GRABFOOD

## Hasil _Scrape_ Grab

Berikut adalah berapa banyak _merchants_ yang didapatkan dari masing-masing kota:

```{r,echo=FALSE,fig.align='center'}
df_grab %>% 
  select(nama_resto,kota) %>% 
  distinct() %>% 
  group_by(kota) %>% 
  tally() %>% 
  ungroup() %>% 
  mutate(persen = n / sum(n) * 100,
         persen = round(persen,1),
         label = paste0(persen,"%")) %>% 
  ggplot(aes(x = kota,
             y = persen)) +
  geom_col(color = "black",
           fill = "steelblue") +
  geom_label(aes(label = paste0("n = ",
                                n,
                                "\n",
                                label),
                 y = persen),
             size = 3) +
  ylim(0,70) +
  theme_minimal() +
  theme(axis.text.y = element_blank(),
        axis.title = element_blank()) +
  labs(title = "Perolehan Hasil Scrape",
       subtitle = "Data hasil scrape GrabFood")
```

Berikut adalah kategori resto per kota:

```{r,echo=FALSE,fig.height=11}
df_grab %>% 
  select(nama_resto,kategori_resto,kota) %>%
  distinct() %>% 
  separate_rows(kategori_resto,sep = "\\,") %>% 
  group_by(kategori_resto,kota) %>% 
  tally() %>% 
  ungroup() %>% 
  group_by(kota) %>% 
  mutate(persen = n / sum(n) * 100,
         persen = round(persen,1),
         label = paste0(persen,"%")) %>% 
  ungroup() %>% 
  arrange(kota) %>% 
  ggplot(aes(x = kota,
             y = kategori_resto)) +
  geom_tile(aes(fill = persen)) +
  scale_fill_gradient(low = "darkred",high = "steelblue") +
  geom_label(aes(label = paste0("n = ",n,"\n",label)),
             size = 2) +
  theme_minimal() +
  labs(fill = "Persentase",
       title = "Kategori Merchant per Kota",
       subtitle = "Data hasil scrape GrabFood")
```

## Hasil Pencocokan Grab ke Google Maps




```
rm(list=ls())

# ambil data grab finder
grab_db = list.files("~/NUTRIFOOD Sumut Graber/Grab/Finder",pattern = "*.rda",full.names = T)
for(i in 1:length(grab_db)){
  load(grab_db[i])
}
# gabungin data
data_binjai$kota = "Binjai"
data_pematang_siantar$kota = "Pematang Siantar"
data_tebing_tinggi$kota = "Tebing Tinggi"
grab_db_simi = rbind(data_binjai,data_pematang_siantar) %>% rbind(.,data_tebing_tinggi)

# hitung persamaan di grab_db_simi
grab_db_simi = 
  grab_db_simi %>% 
  rowwise() %>% 
  mutate(maps_new = bersihin(maps),
         grab_new = bersihin(grab),
         similarity = kesamaan(maps_new,grab_new)) %>% 
  ungroup()



# dibersihkan dulu dari data yang gak perlu
rm(data_binjai,data_pematang_siantar,data_tebing_tinggi)
```