---
title: "Report Kesamaan dan Perbedaan Grab dan Google Maps"
subtitle: "Pada kota Binjai, Pematang Siantar, dan Tebing Tinggi"
author: "Market Riset Nutrifood"
date: "28 April 2022"
output: 
  html_document:
    toc: true
    toc_depth: 5
    toc_float: 
        collapsed: false
        smooth_scroll: true
    number_sections: true
    theme: sandstone
    highlight: zenburn
    fig_caption: yes
---

```{r setup, include=FALSE}
knitr::opts_chunk$set(echo = TRUE)

rm(list=ls())
library(dplyr)
library(ggplot2)
library(tidyr)

# ambil data grab finder
grab_db = list.files("~/Documents/Sumut_Graber/Grab/Finder",pattern = "*.rda",full.names = T)
for(i in 1:length(grab_db)){
  load(grab_db[i])
}
# gabungin data
data_binjai$kota = "Binjai"
data_pematang_siantar$kota = "Pematang Siantar"
data_tebing_tinggi$kota = "Tebing Tinggi"
grab_db = rbind(data_binjai,data_pematang_siantar) %>% rbind(.,data_tebing_tinggi)
```

# PENDAHULUAN

## Latar Belakang

Kita sudah mengumpulkan data _merchants_ dari __Grab__ dan __Google Maps__ pada beberapa kota di Sumatera Utara seperti Binjai, Pematang Siantar, dan Tebing Tinggi. _Merchants_ tersebut dikumpulkan dengan cara sebagai berikut:

1. _Grab_ ; _web scrape_ halaman _GrabFood_ tanpa ada _filtering_ sama sekali pada nama _merchant_ dan menu yang dijual. Semua _merchants_ yang ada pada halaman tersebut diambil.
1. _Google Maps_ ; _web scrape_ halaman _Google Maps_ dengan cara mengarahkan ke kota tertentu dan mencari _restaurants nearby_. Tidak dilakukan _filtering_ apapun terhadap nama restoran dan menu. Semua restoran yang ada pada halaman tersebut diambil.

Sekarang bagaimana mencari irisan antar keduanya?

## Tujuan

Mencari _merchants_ yang ada di Grab tapi tidak ada di Google Maps (_vice versa_).

## Metode

Pencocokan dilakukan dengan cara sebagai berikut:

### _Grab_

Semua data _merchants GrabFood_ yang telah dikumpulkan akan dicari kembali ke _Google Maps_. Jika ditemukan, berarti _merchant_ tersebut ada pada kedua _platforms_ digital tersebut. Namun jika _Google Maps_ memberikan _merchant_ lain sebagai hasil pencarian, berarti _merchant_ tersebut tidak ditemukan di _Google Maps_.

```{r,echo=FALSE,fig.cap="Workflow Pencarian Grab",fig.align='center'}
nomnoml::nomnoml("#direction: down
                 [<start>start] -> [input|dbase Grab|N merchant Grab]
                 [input] -> [define|i = 1]
                 [define] -> [<choice>i <= N]
                 [<choice>i <= N] -> F[<end>end]
                 [<choice>i <= N] -> T[cek|merchant Grab i ke Gmaps]
                 [cek] -> [hitung similarity]
                 [hitung similarity] -> [<choice>similar?]
                 [<choice>similar?] -> T [ditemukan]
                 [<choice>similar?] -> F [tidak ditemukan]
                 [ditemukan] -> [save]
                 [tidak ditemukan] -> [save]
                 ")
```

### _Google Maps_

Semua data restoran _Google Maps_ yang telah dikumpulkan akan dicari kembali ke _GrabFood_. Jika ditemukan, berarti restoran tersebut ada pada kedua _platforms_ digital tersebut. Namun jika sebaliknya, maka restoran tersebut tidak ada di _GrabFood_.

```{r,echo=FALSE,fig.cap="Workflow Pencarian Google Maps",fig.align='center'}
nomnoml::nomnoml("#direction: down
                 [<start>start] -> [input|dbase Gmaps|N merchant Gmaps]
                 [input] -> [define|i = 1]
                 [define] -> [<choice>i <= N]
                 [<choice>i <= N] -> F[<end>end]
                 [<choice>i <= N] -> T[cek|merchant Gmaps i ke Grab]
                 [cek] -> [hitung similarity]
                 [hitung similarity] -> [<choice>similar?]
                 [<choice>similar?] -> T [ditemukan]
                 [<choice>similar?] -> F [tidak ditemukan]
                 [ditemukan] -> [save]
                 [tidak ditemukan] -> [save]
                 ")
```

### Metode Pencocokan

Seringkali hasil pencarian _merchant_ atau restoran menghasilkan nama yang sedikit berbeda (atau berbeda sama sekali). Oleh karena itu perlu dilakukan pencocokan antara nama _merchant_ dan restoran yang dicari dengan nama hasil pencarian. Metode pencocokan yang digunakan adalah kombinasi antara [_cosine similarity_](https://en.wikipedia.org/wiki/Cosine_similarity) dan [_jaccard similarity_](https://en.wikipedia.org/wiki/Jaccard_index).

# DATA YANG DIGUNAKAN

## Hasil _Scrape_ Grab


