---
title: PRE-ANALISA DATA GRAB DAN GOOGLE MAPS
subtitle: Untuk Kota Binjai, Pematang Siantar, dan Tebing Tinggi
author: 
  - name: Ikang Fadhli
    affiliation: Market Research Dept. @nutrifood
date: "`r format(Sys.time(), '%d %B %Y')`"
output:
  html_document:
    toc: true
    toc_depth: 5
    toc_float: 
        collapsed: false
        smooth_scroll: true
    number_sections: true
    theme: sandstone
    highlight: zenburn
    fig_caption: yes
---

```{r setup, include=FALSE}
knitr::opts_chunk$set(echo = TRUE)
setwd("~/Documents/Sumut_Graber/Reporting/laporan")
library(dplyr)
library(tidyr)
library(ggplot2)
library(leaflet)

rm(list=ls())

# load data
load("~/Documents/Sumut_Graber/Reporting/pre processing/gmaps.rda")
load("~/Documents/Sumut_Graber/Reporting/pre processing/grab.rda")

```

# PENDAHULUAN

## Latar Belakang

## Tujuan

## Pencarian Data

### Google Maps

### Grab Food

# _PRE-PROCESSING_

Untuk data Grab dilakukan _cleaning_ berupa:

1. _Filtering_ resto _chain_.
1. Mengambil menu hanya makanan saja (_no bundling_).

```{r,include=FALSE}
library(tidytext)

df_grab = 
  df_grab %>% 
  filter(!grepl("beverages|Specialty|Supermarket|Mart|store",kategori_resto,ignore.case = T)) %>% 
  filter(!grepl("McDonald|kopi|coffee|cafe|boba|buah|richeese|durian|warkop|frozen|tea|kfc|juice",nama_resto,ignore.case = T)) %>% 
  filter(!grepl("jus|juice|bubble|ml|serut|tissue|cappuchino",menu_resto)) %>% 
  filter(!grepl("teh|kopi|tea|coffee|cafe|latte|milk|susu|ice",menu_resto,ignore.case = T))

df_grab

df_grab %>% 
  select(menu_resto) %>% 
  distinct() %>% 
  unnest_tokens("words",menu_resto) %>% 
  group_by(words) %>% 
  tally() %>% 
  ungroup() %>% 
  arrange(desc(n))
```

# GOOGLE MAPS

## Deskriptif

### Data yang Didapatkan

```{r,echo=FALSE}
df_maps_clean %>% 
  group_by(kota) %>% 
  tally() %>% 
  ungroup() %>% 
  ggplot(aes(x = reorder(kota,-n),
             y = n)
         ) +
  geom_col(color = "black",
           fill = "steelblue") +
  geom_label(aes(label = paste0(n,
                                " merchants")
                 )
             ) +
  theme_minimal() +
  labs(title = "Banyak Data yang Didapatkan",
       subtitle = "Sumber: Google Maps API") +
  theme(axis.title = element_blank(),
        axis.text.y = element_blank())
```


### Sebaran Area

```{r,echo=FALSE}
leaflet() %>% 
  addTiles() %>% 
  addCircleMarkers(lng = df_maps_clean$lng,lat = df_maps_clean$lat,
                   label = df_maps_clean$nama,
                   labelOptions = labelOptions(noHide = F))
```


### Banyak Kategori _Merchant_ per Kota

```{r,echo=FALSE}
df_maps_clean %>% 
  select(kota,kategori_total) %>% 
  separate_rows(kategori_total,sep = ",") %>% 
  group_by(kota,kategori_total) %>% 
  tally() %>% 
  ungroup() %>% 
  ggplot(aes(x = kota,
             y = n,
             group = kategori_total)
         ) +
  geom_col(aes(fill = kategori_total),
           color = "black",
           position = "dodge") +
  geom_label(aes(y = n + 10,
                 label = paste0(n," merchants")),
             position = position_dodge(width = 1),
             size = 3) +
  theme_minimal() +
  labs(title = "Banyak Data yang Didapatkan per Kategori",
       subtitle = "Sumber: Google Maps API",
       caption = "Catatan: satu merchant bisa memiliki satu atau lebih kategori",
       fill = "Keterangan") +
  theme(axis.title = element_blank(),
        axis.text.y = element_blank())
```

# GRAB

```{r,echo=FALSE}
unique_merchant_grab = 
  df_grab %>% 
  select(nama_resto,kategori_resto,rating_resto,kota) %>% 
  distinct()
```

## Deskriptif

### Banyak _Merchant_ Per Kota

```{r,echo=FALSE}
unique_merchant_grab %>% 
  group_by(kota) %>% 
  tally() %>% 
  ungroup() %>% 
  ggplot(aes(x = reorder(kota,-n),
             y = n)
         ) +
  geom_col(color = "black",
           fill = "steelblue") +
  geom_label(aes(label = paste0(n,
                                " merchants")
                 )
             ) +
  theme_minimal() +
  labs(title = "Banyak Data yang Didapatkan",
       subtitle = "Sumber: webscrape GrabFood") +
  theme(axis.title = element_blank(),
        axis.text.y = element_blank())

```

### Kategori _Merchant_ per Kota

```{r,echo=FALSE,fig.height=15}
kategori_merchant_grab = 
  unique_merchant_grab %>% 
  separate_rows(kategori_resto) %>% 
  group_by(kota,kategori_resto) %>% 
  tally() %>% 
  ungroup() %>%
  filter(n > 5) %>% 
  arrange(kota,desc(n))

kategori_merchant_grab %>% 
  ggplot(aes(x = reorder(kategori_resto,n),
             y = n)) +
  geom_col(color = "black",
           fill = "steelblue") +
  geom_label(aes(label = n),
             size = 3) +
  facet_wrap(~kota,nrow = 3,ncol = 1,scales = "free") +
  coord_flip() +
  theme_minimal() +
  labs(title = "Detail Kategori Merchants per Kota",
       subtitle = "Sumber: webscrape GrabFood",
       caption = "Catatan: satu merchant bisa memiliki satu atau lebih kategori") +
  theme(axis.title = element_blank(),
        axis.text.x = element_blank(),
        strip.background = element_rect(color = "black"))
```


## Sebaran 

### Rating _Merchant_

```{r,echo=FALSE}
median_rating = 
  unique_merchant_grab %>% 
  group_by(kota) %>% 
  summarise(median = median(rating_resto),
            mean = mean(rating_resto)) %>% 
  ungroup()

unique_merchant_grab %>% 
  ggplot(aes(x = kota,
             y = rating_resto)) +
  geom_boxplot() +
  geom_label(data = median_rating,
             aes(x = kota, 
                 y = median,
                 label = paste0("Median: ",median,"\nMean: ",round(mean,1))
                 ),
             size = 2.5) +
  theme_minimal() +
  labs(title = "Boxplot: Sebaran Rating Restoran per Kota",
       subtitle = "Sumber: webscrape GrabFood") +
  theme(axis.title = element_blank(),
        axis.text.y = element_blank())

```

### Harga Menu Termahal

```{r,message = FALSE,warning = FALSE, echo=FALSE}
harga_termahal_merchant = 
  df_grab %>% 
  group_by(nama_resto,kategori_resto,kota) %>% 
  summarise(harga_max = max(harga)) %>% 
  ungroup() %>% 
  filter(harga_max > 1)

pendukung_harga = 
  harga_termahal_merchant %>% 
  group_by(kota) %>% 
  summarise(mean = mean(harga_max) %>% round(1),
            median = median(harga_max),
            q1 = quantile(harga_max,0.25),
            q3 = quantile(harga_max,0.75)) %>% 
  ungroup()

harga_termahal_merchant %>%
  ggplot(aes(x = kota,
             y = harga_max)) +
  geom_boxplot() +
  geom_label(data = pendukung_harga,
             aes(x = kota, 
                 y = q3 + 40000,
                 label = paste0("Mean: ",mean,
                                "\nMedian: ",median,
                                "\nQ1: ",round(q1,1),
                                "\nQ3: ",round(q3,1))
                 ),
             size = 2.5) +
  theme_minimal() +
  labs(title = "Boxplot: Sebaran Rating Restoran per Kota",
       subtitle = "Sumber: webscrape GrabFood - filtered") +
  theme(axis.title = element_blank(),
        axis.text.y = element_blank())
```




```{r}
harga_termahal_merchant %>% 
  filter(harga_max < 250001) %>% 
  DT::datatable()
```